臺灣高等法院臺中分院刑事判決　　　　 94年度上易字第927號
上　訴　人　臺灣彰化地方法院檢察署檢察官
被　　　告　壬○○
　　　　　　　　　　（
上列上訴人因被告竊盜案件，不服臺灣彰化地方法院中華民國94
年4月29 日第一審判決（民國94年度易字第358號，起訴案號：
臺灣彰化地方法院檢察署民國94年度偵字第1817號，併辦案號：
94年度偵字第2390號、第3986號、第4773號、臺灣臺中地方法院
檢察署94年度偵字第10554號），提起上訴，本院判決如下：
      主  文
原判決撤銷。
壬○○連續結夥三人以上，攜帶兇器竊盜，累犯，處有期徒刑壹
年陸月，扣案之Ｔ型扳手伍支、鑰匙貳支、鐵鉤壹支、小型手電
筒壹支，均沒收。
      事  實
一、壬○○前因違反槍砲彈藥刀械管制條例案件，經本院判處有
    期徒刑一年二月，並經最高法院駁回上訴確定，於民國（下
    同）89年6月30日假釋付保護管束，於90年1月2日縮刑期滿
    ，視為執行完畢。詎其仍不知悔改，復與林峻益（移送原法
    院併案審理）、楊舜煌（另行起訴）共同基於意圖為自己不
    法所有之概括犯意聯絡，帶鑰匙及客觀上足以對人之生命
    、身體、安全構成威脅而可供為兇器使用之Ｔ型板手等行竊
    工具，連續於如附表所示時、地，由壬○○把風，楊舜煌及
    林峻益持Ｔ型扳手、鑰匙下手行竊，分別竊得如附表所示財
    物。先後於下列時、地為警查獲：(一)、於94年2月13日20時
    30分許，經警在彰化縣溪湖鎮○○路發現已失竊、改懸掛車
    牌號碼R7—9080號車牌、原車牌號碼為5V—7890號之自小客
    車而欲上前盤查，渠3人拒絕受檢並加速逃逸，復將R7—
    9080號車牌2面丟棄（未尋獲），嗣為警攔獲。(二)、於94年3
    月6日零時15分許，經警在彰化縣溪湖鎮○○里○○路○段
    815巷ＡＢＣ游泳池停車場內，查獲失竊之車牌號碼M5—
    7160號自小客車，並扣得前開壬○○與林峻益所有之Ｔ型扳
    手、鑰匙各1支。
二、壬○○復承前意圖為自己不法所有之概括犯意，於94年5月
    12日6時50分許，在彰化縣溪湖鎮○○路○段73巷203號前，
    以Ｔ型扳手竊取癸○○停放於該處之車牌號碼GP6－492號機
    車，供己騎乘，於翌日14 時許經警在彰化縣溪湖鎮○○路
    西三巷28號前查獲，並扣得其所有之Ｔ型扳手4支、鑰匙1支
    、小型手電筒1支、及鐵鉤1支。
三、壬○○與徐詠竣（另案偵查中）又承前基於意圖為自己不法
    所有之犯意聯絡，共同於94年6月23日下午7時許，在彰化市
    ○○路○段231號前，推由徐詠竣持Ｔ型扳手下手竊取辛○○
    所有、停放於該處之車牌號碼A5－6950號自用小客車，得手
    後由壬○○作為代步之用。
四、案經彰化縣警察局溪湖分局報請臺灣彰化地方法院檢察署檢
    察官偵查起訴及移送併辦。
      理  由
一、上揭犯罪事實，業經被告壬○○於本院審理時坦承不諱，茲
    分述如下：
  (一)、關於事實欄一部分，業據共犯林峻益於警訊時、偵查中供
      承在卷，核與被害人戊○○、乙○○、丁○○、丙○○、
      己○○、甲○○、周佑正於警訊時供述之情節相符，復有
      贓物認領保管單、車輛竊盜、車牌失竊資料個別查詢報表
      、彰化縣警察局車輛協尋尋獲電腦輸入單、及照片附卷可
      稽，並有Ｔ型扳手、鑰匙各1支扣案可證。
  (二)、關於事實欄二部分，業據被害人癸○○於警訊時證述明確
      ，並有贓物認領保管單1紙在卷可稽，復有Ｔ型扳手4支、
      鑰匙1支、小型手電筒1支、及鐵鉤1支扣案可證。
  (三)、關於事實欄三部分，業據告訴人辛○○於警訊時指訴在卷
      ，並有贓物認領保管單及扣押物品目錄表附卷可稽。
  (四)、綜上所述，被告所為之自白，核與事實相符。本件事證明
      確，被告犯行堪以認定。
二、按刑法所謂結夥三人以上，係指有共同犯罪之故意，結為一
    夥而言，而把風行為，在排除犯罪障礙，助成犯罪之實現，
    屬合同意思範圍內分擔犯罪行為之一部，故亦係共同正犯而
    應計入結夥之內。又刑法第321條第1項第3款之攜帶兇器竊
    盜罪，係以行為人攜帶兇器竊盜為其加重條件，此所謂兇器
    ，其種類並無限制，凡客觀上足對人之生命、身體、安全構
    成威脅，具有危險性之兇器均屬之，且祇須行竊時攜帶此種
    具有危險性之兇器為已足，並不以攜帶之初有行兇之意圖為
    必要，最高法院79年度台上字第5253號判例意旨可資參照。
    核被告關於事實欄一部分，係於犯罪之合同意思範圍內擔任
    把風工作，推由林峻益、楊舜煌下手行竊，自當係結夥三人
    竊盜。扣案之Ｔ型扳手，係金屬製品，質重而堅實，客觀上
    足以對人之生命、身體、安全構成威脅，具有危險性，為刑
    法第321條第1項第3款所稱之兇器無疑，是其此部分所為，
    係犯刑法第321條第4款、第3款之結夥三人攜帶兇器竊盜罪
    。被告復持Ｔ型扳手遂行如事實欄二、三所示犯行，核其此
    部分所為，均係犯刑法第321條第1項第3款之攜帶兇器竊盜
    罪。被告就事實欄一部分與林峻益、楊舜煌間，就事實欄三
    部分與徐詠竣間，分別有犯意之聯絡及行為之分擔，皆為共
    同正犯。被告先後多次竊盜犯行，均時間緊接，犯罪構成要
    件相同，顯係基於概括犯意反覆為之，為連續犯，應依刑法
    第56條之規定，論以一情節較重之結夥三人攜帶兇器竊盜罪
    ，並依法加重其刑。查被告前因違反槍砲彈藥刀械管制條例
    案件，經本院判處有期徒刑一年二月，並經最高法院駁回上
    訴確定，於89年6月30日假釋付保護管束，於90年1月2日縮
    刑期滿視為執行完畢乙節，有臺灣高等法院被告全國前案紀
    錄表及刑案資料查註紀錄表在卷可按，其受有期徒刑之執行
    完畢五年內，再犯本件有期徒刑以上之罪，為累犯，應依法
    遞加重其刑。原審對被告予以論罪科刑，固非無見，惟查事
    實欄除檢察官起訴以外之部分，與本案具有連續犯關係，屬
    於裁判上之一罪，原審未及予以一併審理，即有未合，檢察
    官上訴意旨執此指摘原判決不當，為有理由，應由本院將原
    判決予以撤銷改判，爰審酌被告關於事實欄一部分所示犯行
    ，均僅擔任把風工作，惡性較輕，且犯罪後坦承犯行，態度
    尚屬良好，及其犯罪動機、目的、智識程度等一切情狀，量
    處如主文第二項所示之刑。扣案之Ｔ型扳手5支、鑰匙2支、
    鐵鉤1支、小型手電筒1支，乃被告、或被告與共犯林峻益供
    犯罪所用之物，業據被告供承在卷，應依刑法第38條第1項
    第2款之規定宣告沒收。
三、據上論斷，應依刑事訴訟法第369條第1項前段、第364條、
    第299 條第1項前段，刑法第321條第1項第3款、第4款、第
    28條、第56 條、第47條、第38條第1項第2款，判決如主文
    。
本案經檢察官庚○○到庭執行職務。
中　　華　　民　　國　　94　　年　　8 　　月　　30　　日
            刑事第十庭  審判長法　官　林　照　明
                              法　官　林　清　鈞
                              法　官　吳　重　政
上列正本證明與原本無異。
不得上訴。
                              書記官　劉　建　智
中　　華　　民　　國　　94　　年　　9 　　月　　2 　　日
附錄：
刑法第321條第1項第3款、第4款
犯竊盜罪而有左列情形之一者，處六月以上五年以下有期徒刑：
三  攜帶兇器而犯之者。
四  結夥三人以上而犯之者。
附表：被告壬○○與共犯林峻益、楊舜煌所犯結夥三人加重竊盜罪
┌─┬──────┬────────┬───┬───┬─────────┐
│編│犯罪時間    │犯罪地點        │行為人│被害人│竊得財物          │
│號│（民國）    │                │      │      │                  │
├─┼──────┼────────┼───┼───┼─────────┤
│１│94年1月28日 │彰化縣溪湖鎮西溪│壬○○│戊○○│車牌號碼5V-7890號 │
│  │21時許      │里忠工路 316號前│林峻益│      │自小客車 1部      │
│  │            │                │楊舜煌│      │                  │
├─┼──────┼────────┼───┼───┼─────────┤
│２│94年2月8日  │彰化縣彰化市自強│壬○○│乙○○│車牌號碼L6-8595號 │
│  │13時許      │南路            │林峻益│      │自小客車 1部      │
│  │            │                │楊舜煌│      │                  │
├─┼──────┼────────┼───┼───┼─────────┤
│３│94年2月13日 │雲林縣二崙鄉油車│壬○○│丁○○│車牌號碼R7-9080號 │
│  │9時許       │村文化路 504號前│林峻益│      │車牌 2面          │
│  │            │                │楊舜煌│      │                  │
├─┼──────┼────────┼───┼───┼─────────┤
│４│94年2月16日 │雲林縣崙背鄉東明│壬○○│丙○○│車牌號碼A6-7743號 │
│  │5時許       │村中山路        │林峻益│      │車牌 1面          │
│  │            │                │楊舜煌│      │                  │
├─┼──────┼────────┼───┼───┼─────────┤
│５│94年2月26日 │彰化縣溪湖鎮行政│壬○○│己○○│車牌號碼K7-5642號 │
│  │21時20分許  │街與平等街口    │林峻益│      │自小客車 1部      │
│  │            │                │楊舜煌│      │                  │
├─┼──────┼────────┼───┼───┼─────────┤
│６│94年3月1日  │臺中市○○路中國│壬○○│甲○○│車牌號碼3C-2348號 │
│  │7時40分許   │醫藥大學停車場  │林峻益│      │車牌 2面          │
│  │            │                │楊舜煌│      │                  │
├─┼──────┼────────┼───┼───┼─────────┤
│７│94年3月5日  │彰化縣彰化市茄苳│壬○○│周佑正│車牌號碼M5-7160號 │
│  │1時許       │路1段147號前    │林峻益│      │自小客車 1部      │
│  │            │                │楊舜煌│      │                  │
└─┴──────┴────────┴───┴───┴─────────┘
　　　　　　　　　　　　　　　　　　　　　　　　　　 Ｆ
